---
title: "Grafico de barras lab 35"
author: "Luz Yolanda Rivera"
date: "9/30/2021"
output: html_document
---

################################################################
# Hecho con gusto por Luz Yolanda Rivera Álvarez (UAEH)
# LABORATORIO - Gráficos en R con ggplot2 para Ciencia de Datos
# Graficas de barras en R 
################################################################

#instalando paquete con los datos
#install.packages("gapminder")
#install.packages("ggplot2")
# Grafica de lineas en R


# cargar libreria ggplot2 y gapminder
```{r}
library(ggplot2)
library(gapminder)

```

cargando datos a entorno
```{r}
data("gapminder")
```

# filtrando por año 2007
```{r}
gapminder2007 <- gapminder[gapminder$year == '2007', ]
```


# grafica de barras
```{r}
ggplot( data = gapminder2007, 
        mapping = aes(x = factor( continent))) +
  geom_bar()
```


# grafica de barras (VERTICAL)

```{r}
ggplot( data = gapminder2007, 
        mapping = aes(x = factor( continent))) +
  geom_bar()+
  coord_flip()
```

# creando etiqueta para expectativa de vida
```{r}
gapminder2007$lifeExp_label = ifelse(
  gapminder2007$lifeExp < 50, 
  "poca",
  ifelse( gapminder2007$lifeExp < 70,
          "media",
          "alta"))
```

# guardando grafica en variable
```{r}
p <- ggplot(data = gapminder2007,
            mapping = aes(x=factor(continent),
                          fill= lifeExp_label))
```

# stacked bar chart (apilalada)
```{r}
p + geom_bar(position = "stack", stat= "count")
```


# dogde bar chart (separada)
```{r}
p + geom_bar(position = "dodge", stat= "count")
```
 LLENA 100% + percent barchart
```{r}
p + geom_bar(position = "fill", stat= "count")
```


